---
title: "Venn diagram"
output: html_notebook
---

```{r}
library(openxlsx)
library(VennDiagram)
```


1. unstim_vs_cd3 

#load the data 

```{r}
unstim_vs_cd3_proteins <- read.csv("I:/Research/TCR/2.Lab Members/Eralin van Horssen/co_stim_project/2.unbiased_proteomics/results/top_genes/Unstim - aCD3_top_Genes.csv")

unstim_vs_cd3_genes <- read.csv("I:/Research/TCR/2.Lab Members/Eralin van Horssen/co_stim_project/1.unbiased_rnaseq/results/2.DEG/4.top_genes/Unstim_vs_aCD3_DEGs.csv")

unstim_vs_cd3_deps <- unstim_vs_cd3_proteins$gene_id
unstim_vs_cd3_degs <- unstim_vs_cd3_genes$geneName
```

#zelfde naamgeving in de lijten (met hoofdletters en trimm etcc)

```{r}
unstim_vs_cd3_deps <- toupper(trimws(unstim_vs_cd3_deps))
unstim_vs_cd3_degs <- toupper(trimws(unstim_vs_cd3_degs))

```

make sets 

```{r}
dep_set <- unique(unstim_vs_cd3_deps[!is.na(unstim_vs_cd3_deps)])
deg_set <- unique(unstim_vs_cd3_degs[!is.na(unstim_vs_cd3_degs)])
```

make venn 

```{r}
plot <- venn.diagram(
  x = list(DEGs = deg_set, DEPs = dep_set),
  category.names = c("DEGs", "DEPs"),
  filename = ("I:/Research/TCR/2.Lab Members/Eralin van Horssen/co_stim_project/3.unbiased_indirect_integration/results/venn2/Venn unstim_vs_cd3.png"),
  output = TRUE,
  fill = c("lightblue", "lightpink"),
  alpha = 0.6,
  cex = 1,
  height = 5000,
  width = 5000,
  margin = 0.1,
  scaled = FALSE
)

# 📌 Installeer en laad de benodigde pakketten (indien nodig)
if (!requireNamespace("VennDiagram", quietly = TRUE)) install.packages("VennDiagram")
if (!requireNamespace("grid", quietly = TRUE)) install.packages("grid")

library(VennDiagram)
library(grid)



# 📌 Maak het Venn-diagram met labels in de cirkels
venn.plot <- draw.pairwise.venn(
  area1 = length(deg_set),
  area2 = length(dep_set),
  cross.area = length(intersect(deg_set, dep_set)),
  category = c("Transcriptomics (DEG)", "Proteomics (DEP)"),  # Labels in de cirkels
  fill = c("blue", "red"),   # Kleur van de cirkels
  alpha = 0.5,               # Transparantie
  cex = 1.5,                 # Tekstgrootte in de overlap
  cat.cex = 1.5,             # Tekstgrootte van de labels
  cat.pos = c(0, 180),       # Positie van de labels in graden (0 = rechts, 180 = links)
  cat.dist = c(0.03, 0.03),  # Afstand van de labels tot de cirkels
  scaled = TRUE
)

# 📌 Open een PNG-bestand om de plot op te slaan
png("Venn_unstim_vs_cd3.png", width = 800, height = 600)

# 📌 Teken het Venn-diagram
grid.draw(venn.plot)

# 📌 Sluit het PNG-bestand
dev.off()

venn.plot

```


2. unstim_vs_cd3_aCD28 

#load the data 

```{r}
unstim_vs_cd3_proteins <- read.csv("I:/Research/TCR/2.Lab Members/Eralin van Horssen/co_stim_project/2.unbiased_proteomics/results/top_genes/Unstim - aCD3_aCD28_top_Genes.csv")

unstim_vs_cd3_genes <- read.csv("I:/Research/TCR/2.Lab Members/Eralin van Horssen/co_stim_project/1.unbiased_rnaseq/results/2.DEG/4.top_genes/Unstim_vs_aCD3_aCD28_DEGs.csv")

unstim_vs_cd3_deps <- unstim_vs_cd3_proteins$gene_id
unstim_vs_cd3_degs <- unstim_vs_cd3_genes$geneName
```

#zelfde naamgeving in de lijten (met hoofdletters en trimm etcc)

```{r}
unstim_vs_cd3_deps <- toupper(trimws(unstim_vs_cd3_deps))
unstim_vs_cd3_degs <- toupper(trimws(unstim_vs_cd3_degs))

```

make sets 

```{r}
dep_set <- unique(unstim_vs_cd3_deps[!is.na(unstim_vs_cd3_deps)])
deg_set <- unique(unstim_vs_cd3_degs[!is.na(unstim_vs_cd3_degs)])
```

make venn 

```{r}
plot <- venn.diagram(
  x = list(DEGs = deg_set, DEPs = dep_set),
  category.names = c("DEGs", "DEPs"),
  filename = ("I:/Research/TCR/2.Lab Members/Eralin van Horssen/co_stim_project/3.unbiased_indirect_integration/results/venn/Venn unstim_vs_cd3_aCD28.png"),
  output = TRUE,
  fill = c("lightblue", "lightpink"),
  alpha = 0.6,
  cex = 1,
  height = 5000,
  width = 5000,
  margin = 0.1,
  scaled = FALSE
)

venn.plot <- draw.pairwise.venn(
  area1 = length(deg_set),
  area2 = length(dep_set),
  cross.area = length(intersect(deg_set, dep_set)),
  catagory = c("deg_set", "dep_set"),
  fill = c("blue", "red"),
  alpha = 0.5,
  cex = 1.5,
  cat.cex = 1.5,
  scaled = TRUE
)



png("Venn unstim_vs_cd3_aCD28.png")
grid.draw(venn.plot)
dev.off()

```

3. unstim_vs_cd3_aCD28_a4_1BB 

#load the data 

```{r}
unstim_vs_cd3_proteins <- read.csv("I:/Research/TCR/2.Lab Members/Eralin van Horssen/co_stim_project/2.unbiased_proteomics/results/top_genes/Unstim - aCD3_aCD28_a4_1BB_top_Genes.csv")

unstim_vs_cd3_genes <- read.csv("I:/Research/TCR/2.Lab Members/Eralin van Horssen/co_stim_project/1.unbiased_rnaseq/results/2.DEG/4.top_genes/Unstim_vs_aCD3_aCD28_a4_1BB_DEGs.csv")

unstim_vs_cd3_deps <- unstim_vs_cd3_proteins$gene_id
unstim_vs_cd3_degs <- unstim_vs_cd3_genes$geneName
```

#zelfde naamgeving in de lijten (met hoofdletters en trimm etcc)

```{r}
unstim_vs_cd3_deps <- toupper(trimws(unstim_vs_cd3_deps))
unstim_vs_cd3_degs <- toupper(trimws(unstim_vs_cd3_degs))

```

make sets 

```{r}
dep_set <- unique(unstim_vs_cd3_deps[!is.na(unstim_vs_cd3_deps)])
deg_set <- unique(unstim_vs_cd3_degs[!is.na(unstim_vs_cd3_degs)])
```

make venn 

```{r}
plot <- venn.diagram(
  x = list(DEGs = deg_set, DEPs = dep_set),
  category.names = c("DEGs", "DEPs"),
  filename = ("I:/Research/TCR/2.Lab Members/Eralin van Horssen/co_stim_project/3.unbiased_indirect_integration/results/venn/Venn unstim_vs_cd3_aCD28_a4_1BB.png"),
  output = TRUE,
  fill = c("lightblue", "lightpink"),
  alpha = 0.6,
  cex = 1,
  height = 5000,
  width = 5000,
  margin = 0.1,
  scaled = FALSE
)

```

4. unstim_vs_cd3_aCD27

#load the data 

```{r}
unstim_vs_cd3_proteins <- read.csv("I:/Research/TCR/2.Lab Members/Eralin van Horssen/co_stim_project/2.unbiased_proteomics/results/top_genes/Unstim - aCD3_aCD27_top_Genes.csv")

unstim_vs_cd3_genes <- read.csv("I:/Research/TCR/2.Lab Members/Eralin van Horssen/co_stim_project/1.unbiased_rnaseq/results/2.DEG/4.top_genes/Unstim_vs_aCD3_aCD27_DEGs.csv")

unstim_vs_cd3_deps <- unstim_vs_cd3_proteins$gene_id
unstim_vs_cd3_degs <- unstim_vs_cd3_genes$geneName
```

#zelfde naamgeving in de lijten (met hoofdletters en trimm etcc)

```{r}
unstim_vs_cd3_deps <- toupper(trimws(unstim_vs_cd3_deps))
unstim_vs_cd3_degs <- toupper(trimws(unstim_vs_cd3_degs))

```

make sets 

```{r}
dep_set <- unique(unstim_vs_cd3_deps[!is.na(unstim_vs_cd3_deps)])
deg_set <- unique(unstim_vs_cd3_degs[!is.na(unstim_vs_cd3_degs)])
```

make venn 

```{r}
plot <- venn.diagram(
  x = list(DEGs = deg_set, DEPs = dep_set),
  category.names = c("DEGs", "DEPs"),
  filename = ("I:/Research/TCR/2.Lab Members/Eralin van Horssen/co_stim_project/3.unbiased_indirect_integration/results/venn/Venn unstim_vs_cd3_aCD27.png"),
  output = TRUE,
  fill = c("lightblue", "lightpink"),
  alpha = 0.6,
  cex = 1,
  height = 5000,
  width = 5000,
  margin = 0.1,
  scaled = FALSE
)

```

5. unstim_vs_cd3_aCD27_aCD28

#load the data 

```{r}
unstim_vs_cd3_proteins <- read.csv("I:/Research/TCR/2.Lab Members/Eralin van Horssen/co_stim_project/2.unbiased_proteomics/results/top_genes/Unstim - aCD3_aCD27_aCD28_top_Genes.csv")

unstim_vs_cd3_genes <- read.csv("I:/Research/TCR/2.Lab Members/Eralin van Horssen/co_stim_project/1.unbiased_rnaseq/results/2.DEG/4.top_genes/Unstim_vs_aCD3_aCD27_aCD28_DEGs.csv")

unstim_vs_cd3_deps <- unstim_vs_cd3_proteins$gene_id
unstim_vs_cd3_degs <- unstim_vs_cd3_genes$geneName
```

#zelfde naamgeving in de lijten (met hoofdletters en trimm etcc)

```{r}
unstim_vs_cd3_deps <- toupper(trimws(unstim_vs_cd3_deps))
unstim_vs_cd3_degs <- toupper(trimws(unstim_vs_cd3_degs))

```

make sets 

```{r}
dep_set <- unique(unstim_vs_cd3_deps[!is.na(unstim_vs_cd3_deps)])
deg_set <- unique(unstim_vs_cd3_degs[!is.na(unstim_vs_cd3_degs)])
```

make venn 

```{r}
plot <- venn.diagram(
  x = list(DEGs = deg_set, DEPs = dep_set),
  category.names = c("DEGs", "DEPs"),
  filename = ("I:/Research/TCR/2.Lab Members/Eralin van Horssen/co_stim_project/3.unbiased_indirect_integration/results/venn/Venn unstim_vs_cd3_aCD27_aCD28.png"),
  output = TRUE,
  fill = c("lightblue", "lightpink"),
  alpha = 0.6,
  cex = 1,
  height = 5000,
  width = 5000,
  margin = 0.1,
  scaled = FALSE
)

```

6. unstim_vs_cd3_a4_1BB

#load the data 

```{r}
unstim_vs_cd3_proteins <- read.csv("I:/Research/TCR/2.Lab Members/Eralin van Horssen/co_stim_project/2.unbiased_proteomics/results/top_genes/Unstim - aCD3_a4_1BB_top_Genes.csv")

unstim_vs_cd3_genes <- read.csv("I:/Research/TCR/2.Lab Members/Eralin van Horssen/co_stim_project/1.unbiased_rnaseq/results/2.DEG/4.top_genes/Unstim_vs_aCD3_a4_1BB_DEGs.csv")

unstim_vs_cd3_deps <- unstim_vs_cd3_proteins$gene_id
unstim_vs_cd3_degs <- unstim_vs_cd3_genes$geneName
```

#zelfde naamgeving in de lijten (met hoofdletters en trimm etcc)

```{r}
unstim_vs_cd3_deps <- toupper(trimws(unstim_vs_cd3_deps))
unstim_vs_cd3_degs <- toupper(trimws(unstim_vs_cd3_degs))

```

make sets 

```{r}
dep_set <- unique(unstim_vs_cd3_deps[!is.na(unstim_vs_cd3_deps)])
deg_set <- unique(unstim_vs_cd3_degs[!is.na(unstim_vs_cd3_degs)])
```

make venn 

```{r}
plot <- venn.diagram(
  x = list(DEGs = deg_set, DEPs = dep_set),
  category.names = c("DEGs", "DEPs"),
  filename = ("I:/Research/TCR/2.Lab Members/Eralin van Horssen/co_stim_project/3.unbiased_indirect_integration/results/venn/Venn unstim_vs_cd3_a4_1BB.png"),
  output = TRUE,
  fill = c("lightblue", "lightpink"),
  alpha = 0.6,
  cex = 1,
  height = 5000,
  width = 5000,
  margin = 0.1,
  scaled = FALSE
)

```

7. aCD3 vs aCD3_aCD28

#load the data 

```{r}
unstim_vs_cd3_proteins <- read.csv("I:/Research/TCR/2.Lab Members/Eralin van Horssen/co_stim_project/2.unbiased_proteomics/results/top_genes/aCD3 - aCD3_aCD28_top_Genes.csv")

unstim_vs_cd3_genes <- read.csv("I:/Research/TCR/2.Lab Members/Eralin van Horssen/co_stim_project/1.unbiased_rnaseq/results/2.DEG/4.top_genes/aCD3_vs_aCD3_aCD28_DEGs.csv")

unstim_vs_cd3_deps <- unstim_vs_cd3_proteins$gene_id
unstim_vs_cd3_degs <- unstim_vs_cd3_genes$geneName
```

#zelfde naamgeving in de lijten (met hoofdletters en trimm etcc)

```{r}
unstim_vs_cd3_deps <- toupper(trimws(unstim_vs_cd3_deps))
unstim_vs_cd3_degs <- toupper(trimws(unstim_vs_cd3_degs))

```

make sets 

```{r}
dep_set <- unique(unstim_vs_cd3_deps[!is.na(unstim_vs_cd3_deps)])
deg_set <- unique(unstim_vs_cd3_degs[!is.na(unstim_vs_cd3_degs)])
```

make venn 

```{r}
plot <- venn.diagram(
  x = list(DEGs = deg_set, DEPs = dep_set),
  category.names = c("DEGs", "DEPs"),
  filename = ("I:/Research/TCR/2.Lab Members/Eralin van Horssen/co_stim_project/3.unbiased_indirect_integration/results/venn/Venn aCD3_vs_aCD3_aCD28.png"),
  output = TRUE,
  fill = c("lightblue", "lightpink"),
  alpha = 0.6,
  cex = 1,
  height = 5000,
  width = 5000,
  margin = 0.1,
  scaled = FALSE
)

```

8. aCD3 vs aCD3_aCD28_a4_1BB

#load the data 

```{r}
unstim_vs_cd3_proteins <- read.csv("I:/Research/TCR/2.Lab Members/Eralin van Horssen/co_stim_project/2.unbiased_proteomics/results/top_genes/aCD3 - aCD3_aCD28_a4_1BB_top_Genes.csv")

unstim_vs_cd3_genes <- read.csv("I:/Research/TCR/2.Lab Members/Eralin van Horssen/co_stim_project/1.unbiased_rnaseq/results/2.DEG/4.top_genes/aCD3_vs_aCD3_aCD28_a4_1BB_DEGs.csv")

unstim_vs_cd3_deps <- unstim_vs_cd3_proteins$gene_id
unstim_vs_cd3_degs <- unstim_vs_cd3_genes$geneName
```

#zelfde naamgeving in de lijten (met hoofdletters en trimm etcc)

```{r}
unstim_vs_cd3_deps <- toupper(trimws(unstim_vs_cd3_deps))
unstim_vs_cd3_degs <- toupper(trimws(unstim_vs_cd3_degs))

```

make sets 

```{r}
dep_set <- unique(unstim_vs_cd3_deps[!is.na(unstim_vs_cd3_deps)])
deg_set <- unique(unstim_vs_cd3_degs[!is.na(unstim_vs_cd3_degs)])
```

make venn 

```{r}
plot <- venn.diagram(
  x = list(DEGs = deg_set, DEPs = dep_set),
  category.names = c("DEGs", "DEPs"),
  filename = ("I:/Research/TCR/2.Lab Members/Eralin van Horssen/co_stim_project/3.unbiased_indirect_integration/results/venn/Venn aCD3_vs_aCD3_aCD28_a4_1BB.png"),
  output = TRUE,
  fill = c("lightblue", "lightpink"),
  alpha = 0.6,
  cex = 1,
  height = 5000,
  width = 5000,
  margin = 0.1,
  scaled = FALSE
)

```
9. aCD3 vs aCD3_aCD27

#load the data 

```{r}
unstim_vs_cd3_proteins <- read.csv("I:/Research/TCR/2.Lab Members/Eralin van Horssen/co_stim_project/2.unbiased_proteomics/results/top_genes/aCD3 - aCD3_aCD27_top_Genes.csv")

unstim_vs_cd3_genes <- read.csv("I:/Research/TCR/2.Lab Members/Eralin van Horssen/co_stim_project/1.unbiased_rnaseq/results/2.DEG/4.top_genes/aCD3_vs_aCD3_aCD27_DEGs.csv")

unstim_vs_cd3_deps <- unstim_vs_cd3_proteins$gene_id
unstim_vs_cd3_degs <- unstim_vs_cd3_genes$geneName
```

#zelfde naamgeving in de lijten (met hoofdletters en trimm etcc)

```{r}
unstim_vs_cd3_deps <- toupper(trimws(unstim_vs_cd3_deps))
unstim_vs_cd3_degs <- toupper(trimws(unstim_vs_cd3_degs))

```

make sets 

```{r}
dep_set <- unique(unstim_vs_cd3_deps[!is.na(unstim_vs_cd3_deps)])
deg_set <- unique(unstim_vs_cd3_degs[!is.na(unstim_vs_cd3_degs)])
```

make venn 

```{r}
plot <- venn.diagram(
  x = list(DEGs = deg_set, DEPs = dep_set),
  category.names = c("DEGs", "DEPs"),
  filename = ("I:/Research/TCR/2.Lab Members/Eralin van Horssen/co_stim_project/3.unbiased_indirect_integration/results/venn/Venn aCD3_vs_aCD3_aCD27.png"),
  output = TRUE,
  fill = c("lightblue", "lightpink"),
  alpha = 0.6,
  cex = 1,
  height = 5000,
  width = 5000,
  margin = 0.1,
  scaled = FALSE
)

```

10. aCD3 vs aCD3_aCD27_aCD28

#load the data 

```{r}
unstim_vs_cd3_proteins <- read.csv("I:/Research/TCR/2.Lab Members/Eralin van Horssen/co_stim_project/2.unbiased_proteomics/results/top_genes/aCD3 - aCD3_aCD27_aCD28_top_Genes.csv")

unstim_vs_cd3_genes <- read.csv("I:/Research/TCR/2.Lab Members/Eralin van Horssen/co_stim_project/1.unbiased_rnaseq/results/2.DEG/4.top_genes/aCD3_vs_aCD3_aCD27_aCD28_DEGs.csv")

unstim_vs_cd3_deps <- unstim_vs_cd3_proteins$gene_id
unstim_vs_cd3_degs <- unstim_vs_cd3_genes$geneName
```

#zelfde naamgeving in de lijten (met hoofdletters en trimm etcc)

```{r}
unstim_vs_cd3_deps <- toupper(trimws(unstim_vs_cd3_deps))
unstim_vs_cd3_degs <- toupper(trimws(unstim_vs_cd3_degs))

```

make sets 

```{r}
dep_set <- unique(unstim_vs_cd3_deps[!is.na(unstim_vs_cd3_deps)])
deg_set <- unique(unstim_vs_cd3_degs[!is.na(unstim_vs_cd3_degs)])
```

make venn 

```{r}
plot <- venn.diagram(
  x = list(DEGs = deg_set, DEPs = dep_set),
  category.names = c("DEGs", "DEPs"),
  filename = ("I:/Research/TCR/2.Lab Members/Eralin van Horssen/co_stim_project/3.unbiased_indirect_integration/results/venn/Venn aCD3_vs_aCD3_aCD27_aCD28.png"),
  output = TRUE,
  fill = c("lightblue", "lightpink"),
  alpha = 0.6,
  cex = 1,
  height = 5000,
  width = 5000,
  margin = 0.1,
  scaled = FALSE
)

```

11. aCD3 vs aCD3_a4_1BB

#load the data 

```{r}
unstim_vs_cd3_proteins <- read.csv("I:/Research/TCR/2.Lab Members/Eralin van Horssen/co_stim_project/2.unbiased_proteomics/results/top_genes/aCD3 - aCD3_a4_1BB_top_Genes.csv")

unstim_vs_cd3_genes <- read.csv("I:/Research/TCR/2.Lab Members/Eralin van Horssen/co_stim_project/1.unbiased_rnaseq/results/2.DEG/4.top_genes/aCD3_vs_aCD3_a4_1BB_DEGs.csv")

unstim_vs_cd3_deps <- unstim_vs_cd3_proteins$gene_id
unstim_vs_cd3_degs <- unstim_vs_cd3_genes$geneName
```

#zelfde naamgeving in de lijten (met hoofdletters en trimm etcc)

```{r}
unstim_vs_cd3_deps <- toupper(trimws(unstim_vs_cd3_deps))
unstim_vs_cd3_degs <- toupper(trimws(unstim_vs_cd3_degs))

```

make sets 

```{r}
dep_set <- unique(unstim_vs_cd3_deps[!is.na(unstim_vs_cd3_deps)])
deg_set <- unique(unstim_vs_cd3_degs[!is.na(unstim_vs_cd3_degs)])
```

make venn 

```{r}
plot <- venn.diagram(
  x = list(DEGs = deg_set, DEPs = dep_set),
  category.names = c("DEGs", "DEPs"),
  filename = ("I:/Research/TCR/2.Lab Members/Eralin van Horssen/co_stim_project/3.unbiased_indirect_integration/results/venn/Venn aCD3_vs_aCD3_a4_1BB.png"),
  output = TRUE,
  fill = c("lightblue", "lightpink"),
  alpha = 0.6,
  cex = 1,
  height = 5000,
  width = 5000,
  margin = 0.1,
  scaled = FALSE
)

```

12. aCD3_aCD27 vs aCD3_aCD28

#load the data 

```{r}
unstim_vs_cd3_proteins <- read.csv("I:/Research/TCR/2.Lab Members/Eralin van Horssen/co_stim_project/2.unbiased_proteomics/results/top_genes/aCD3_aCD27 - aCD3_aCD28_top_Genes.csv")

unstim_vs_cd3_genes <- read.csv("I:/Research/TCR/2.Lab Members/Eralin van Horssen/co_stim_project/1.unbiased_rnaseq/results/2.DEG/4.top_genes/aCD3_aCD27_vs_aCD3_aCD28_DEGs.csv")

unstim_vs_cd3_deps <- unstim_vs_cd3_proteins$gene_id
unstim_vs_cd3_degs <- unstim_vs_cd3_genes$geneName
```

#zelfde naamgeving in de lijten (met hoofdletters en trimm etcc)

```{r}
unstim_vs_cd3_deps <- toupper(trimws(unstim_vs_cd3_deps))
unstim_vs_cd3_degs <- toupper(trimws(unstim_vs_cd3_degs))

```

make sets 

```{r}
dep_set <- unique(unstim_vs_cd3_deps[!is.na(unstim_vs_cd3_deps)])
deg_set <- unique(unstim_vs_cd3_degs[!is.na(unstim_vs_cd3_degs)])
```

make venn 

```{r}
plot <- venn.diagram(
  x = list(DEGs = deg_set, DEPs = dep_set),
  category.names = c("DEGs", "DEPs"),
  filename = ("I:/Research/TCR/2.Lab Members/Eralin van Horssen/co_stim_project/3.unbiased_indirect_integration/results/venn/Venn aCD3_aCD27_vs_aCD3_aCD28.png"),
  output = TRUE,
  fill = c("lightblue", "lightpink"),
  alpha = 0.6,
  cex = 1,
  height = 5000,
  width = 5000,
  margin = 0.1,
  scaled = FALSE
)

```

13. aCD3_aCD27 vs aCD3_aCD28_a4_1BB

#load the data 

```{r}
unstim_vs_cd3_proteins <- read.csv("I:/Research/TCR/2.Lab Members/Eralin van Horssen/co_stim_project/2.unbiased_proteomics/results/top_genes/aCD3_aCD27 - aCD3_aCD28_a4_1BB_top_Genes.csv")

unstim_vs_cd3_genes <- read.csv("I:/Research/TCR/2.Lab Members/Eralin van Horssen/co_stim_project/1.unbiased_rnaseq/results/2.DEG/4.top_genes/aCD3_aCD27_vs_aCD3_aCD28_a4_1BB_DEGs.csv")

unstim_vs_cd3_deps <- unstim_vs_cd3_proteins$gene_id
unstim_vs_cd3_degs <- unstim_vs_cd3_genes$geneName
```

#zelfde naamgeving in de lijten (met hoofdletters en trimm etcc)

```{r}
unstim_vs_cd3_deps <- toupper(trimws(unstim_vs_cd3_deps))
unstim_vs_cd3_degs <- toupper(trimws(unstim_vs_cd3_degs))

```

make sets 

```{r}
dep_set <- unique(unstim_vs_cd3_deps[!is.na(unstim_vs_cd3_deps)])
deg_set <- unique(unstim_vs_cd3_degs[!is.na(unstim_vs_cd3_degs)])
```

make venn 

```{r}
plot <- venn.diagram(
  x = list(DEGs = deg_set, DEPs = dep_set),
  category.names = c("DEGs", "DEPs"),
  filename = ("I:/Research/TCR/2.Lab Members/Eralin van Horssen/co_stim_project/3.unbiased_indirect_integration/results/venn/Venn aCD3_aCD27_vs_aCD3_aCD28_a4_1BB.png"),
  output = TRUE,
  fill = c("lightblue", "lightpink"),
  alpha = 0.6,
  cex = 1,
  height = 5000,
  width = 5000,
  margin = 0.1,
  scaled = FALSE
)

```

14. aCD3_aCD27 vs aCD3_aCD27_aCD28

#load the data 

```{r}
unstim_vs_cd3_proteins <- read.csv("I:/Research/TCR/2.Lab Members/Eralin van Horssen/co_stim_project/2.unbiased_proteomics/results/top_genes/aCD3_aCD27 - aCD3_aCD27_aCD28_top_Genes.csv")

unstim_vs_cd3_genes <- read.csv("I:/Research/TCR/2.Lab Members/Eralin van Horssen/co_stim_project/1.unbiased_rnaseq/results/2.DEG/4.top_genes/aCD3_aCD27_vs_aCD3_aCD27_aCD28_DEGs.csv")

unstim_vs_cd3_deps <- unstim_vs_cd3_proteins$gene_id
unstim_vs_cd3_degs <- unstim_vs_cd3_genes$geneName
```

#zelfde naamgeving in de lijten (met hoofdletters en trimm etcc)

```{r}
unstim_vs_cd3_deps <- toupper(trimws(unstim_vs_cd3_deps))
unstim_vs_cd3_degs <- toupper(trimws(unstim_vs_cd3_degs))

```

make sets 

```{r}
dep_set <- unique(unstim_vs_cd3_deps[!is.na(unstim_vs_cd3_deps)])
deg_set <- unique(unstim_vs_cd3_degs[!is.na(unstim_vs_cd3_degs)])
```

make venn 

```{r}
plot <- venn.diagram(
  x = list(DEGs = deg_set, DEPs = dep_set),
  category.names = c("DEGs", "DEPs"),
  filename = ("I:/Research/TCR/2.Lab Members/Eralin van Horssen/co_stim_project/3.unbiased_indirect_integration/results/venn/Venn aCD3_aCD27_vs_aCD3_aCD27_aCD28.png"),
  output = TRUE,
  fill = c("lightblue", "lightpink"),
  alpha = 0.6,
  cex = 1,
  height = 5000,
  width = 5000,
  margin = 0.1,
  scaled = FALSE
)

```

15. aCD3_aCD27 vs aCD3_a4_1BB

#load the data 

```{r}
unstim_vs_cd3_proteins <- read.csv("I:/Research/TCR/2.Lab Members/Eralin van Horssen/co_stim_project/2.unbiased_proteomics/results/top_genes/aCD3_aCD27 - aCD3_a4_1BB_top_Genes.csv")

unstim_vs_cd3_genes <- read.csv("I:/Research/TCR/2.Lab Members/Eralin van Horssen/co_stim_project/1.unbiased_rnaseq/results/2.DEG/4.top_genes/aCD3_aCD27_vs_aCD3_a4_1BB_DEGs.csv")

unstim_vs_cd3_deps <- unstim_vs_cd3_proteins$gene_id
unstim_vs_cd3_degs <- unstim_vs_cd3_genes$geneName
```

#zelfde naamgeving in de lijten (met hoofdletters en trimm etcc)

```{r}
unstim_vs_cd3_deps <- toupper(trimws(unstim_vs_cd3_deps))
unstim_vs_cd3_degs <- toupper(trimws(unstim_vs_cd3_degs))

```

make sets 

```{r}
dep_set <- unique(unstim_vs_cd3_deps[!is.na(unstim_vs_cd3_deps)])
deg_set <- unique(unstim_vs_cd3_degs[!is.na(unstim_vs_cd3_degs)])
```

make venn 

```{r}
plot <- venn.diagram(
  x = list(DEGs = deg_set, DEPs = dep_set),
  category.names = c("DEGs", "DEPs"),
  filename = ("I:/Research/TCR/2.Lab Members/Eralin van Horssen/co_stim_project/3.unbiased_indirect_integration/results/venn/Venn aCD3_aCD27_vs_aCD3_a4_1BB.png"),
  output = TRUE,
  fill = c("lightblue", "lightpink"),
  alpha = 0.6,
  cex = 1,
  height = 5000,
  width = 5000,
  margin = 0.1,
  scaled = FALSE
)

```

16. aCD3_a4_1BB vs aCD3_aCD28

#load the data 

```{r}
unstim_vs_cd3_proteins <- read.csv("I:/Research/TCR/2.Lab Members/Eralin van Horssen/co_stim_project/2.unbiased_proteomics/results/top_genes/aCD3_a4_1BB - aCD3_aCD28_top_Genes.csv")

unstim_vs_cd3_genes <- read.csv("I:/Research/TCR/2.Lab Members/Eralin van Horssen/co_stim_project/1.unbiased_rnaseq/results/2.DEG/4.top_genes/aCD3_a4_1BB_vs_aCD3_aCD28_DEGs.csv")

unstim_vs_cd3_deps <- unstim_vs_cd3_proteins$gene_id
unstim_vs_cd3_degs <- unstim_vs_cd3_genes$geneName
```

#zelfde naamgeving in de lijten (met hoofdletters en trimm etcc)

```{r}
unstim_vs_cd3_deps <- toupper(trimws(unstim_vs_cd3_deps))
unstim_vs_cd3_degs <- toupper(trimws(unstim_vs_cd3_degs))

```

make sets 

```{r}
dep_set <- unique(unstim_vs_cd3_deps[!is.na(unstim_vs_cd3_deps)])
deg_set <- unique(unstim_vs_cd3_degs[!is.na(unstim_vs_cd3_degs)])
```

make venn 

```{r}
plot <- venn.diagram(
  x = list(DEGs = deg_set, DEPs = dep_set),
  category.names = c("DEGs", "DEPs"),
  filename = ("I:/Research/TCR/2.Lab Members/Eralin van Horssen/co_stim_project/3.unbiased_indirect_integration/results/venn/Venn aCD3_a4_1BB_vs_aCD3_aCD28.png"),
  output = TRUE,
  fill = c("lightblue", "lightpink"),
  alpha = 0.6,
  cex = 1,
  height = 5000,
  width = 5000,
  margin = 0.1,
  scaled = FALSE
)

```

17. aCD3_a4_1BB vs aCD3_aCD28_a4_1BB

#load the data 

```{r}
unstim_vs_cd3_proteins <- read.csv("I:/Research/TCR/2.Lab Members/Eralin van Horssen/co_stim_project/2.unbiased_proteomics/results/top_genes/aCD3_a4_1BB - aCD3_aCD28_a4_1BB_top_Genes.csv")

unstim_vs_cd3_genes <- read.csv("I:/Research/TCR/2.Lab Members/Eralin van Horssen/co_stim_project/1.unbiased_rnaseq/results/2.DEG/4.top_genes/aCD3_a4_1BB_vs_aCD3_aCD28_a4_1BB_DEGs.csv")

unstim_vs_cd3_deps <- unstim_vs_cd3_proteins$gene_id
unstim_vs_cd3_degs <- unstim_vs_cd3_genes$geneName
```

#zelfde naamgeving in de lijten (met hoofdletters en trimm etcc)

```{r}
unstim_vs_cd3_deps <- toupper(trimws(unstim_vs_cd3_deps))
unstim_vs_cd3_degs <- toupper(trimws(unstim_vs_cd3_degs))

```

make sets 

```{r}
dep_set <- unique(unstim_vs_cd3_deps[!is.na(unstim_vs_cd3_deps)])
deg_set <- unique(unstim_vs_cd3_degs[!is.na(unstim_vs_cd3_degs)])
```

make venn 

```{r}
plot <- venn.diagram(
  x = list(DEGs = deg_set, DEPs = dep_set),
  category.names = c("DEGs", "DEPs"),
  filename = ("I:/Research/TCR/2.Lab Members/Eralin van Horssen/co_stim_project/3.unbiased_indirect_integration/results/venn/Venn aCD3_a4_1BB_vs_aCD3_aCD28_a4_1BB.png"),
  output = TRUE,
  fill = c("lightblue", "lightpink"),
  alpha = 0.6,
  cex = 1,
  height = 5000,
  width = 5000,
  margin = 0.1,
  scaled = FALSE
)

```

18. aCD3_a4_1BB vs aCD3_aCD27_aCD28

#load the data 

```{r}
unstim_vs_cd3_proteins <- read.csv("I:/Research/TCR/2.Lab Members/Eralin van Horssen/co_stim_project/2.unbiased_proteomics/results/top_genes/aCD3_a4_1BB - aCD3_aCD27_aCD28_top_Genes.csv")

unstim_vs_cd3_genes <- read.csv("I:/Research/TCR/2.Lab Members/Eralin van Horssen/co_stim_project/1.unbiased_rnaseq/results/2.DEG/4.top_genes/aCD3_a4_1BB_vs_aCD3_aCD27_aCD28_DEGs.csv")

unstim_vs_cd3_deps <- unstim_vs_cd3_proteins$gene_id
unstim_vs_cd3_degs <- unstim_vs_cd3_genes$geneName
```

#zelfde naamgeving in de lijten (met hoofdletters en trimm etcc)

```{r}
unstim_vs_cd3_deps <- toupper(trimws(unstim_vs_cd3_deps))
unstim_vs_cd3_degs <- toupper(trimws(unstim_vs_cd3_degs))

```

make sets 

```{r}
dep_set <- unique(unstim_vs_cd3_deps[!is.na(unstim_vs_cd3_deps)])
deg_set <- unique(unstim_vs_cd3_degs[!is.na(unstim_vs_cd3_degs)])
```

make venn 

```{r}
plot <- venn.diagram(
  x = list(DEGs = deg_set, DEPs = dep_set),
  category.names = c("DEGs", "DEPs"),
  filename = ("I:/Research/TCR/2.Lab Members/Eralin van Horssen/co_stim_project/3.unbiased_indirect_integration/results/venn/Venn aCD3_a4_1BB_vs_aCD3_aCD27_aCD28.png"),
  output = TRUE,
  fill = c("lightblue", "lightpink"),
  alpha = 0.6,
  cex = 1,
  height = 5000,
  width = 5000,
  margin = 0.1,
  scaled = FALSE
)

```

19. aCD3_aCD28 vs aCD3_aCD27_aCD28

#load the data 

```{r}
unstim_vs_cd3_proteins <- read.csv("I:/Research/TCR/2.Lab Members/Eralin van Horssen/co_stim_project/2.unbiased_proteomics/results/top_genes/aCD3_aCD28 - aCD3_aCD27_aCD28_top_Genes.csv")

unstim_vs_cd3_genes <- read.csv("I:/Research/TCR/2.Lab Members/Eralin van Horssen/co_stim_project/1.unbiased_rnaseq/results/2.DEG/4.top_genes/aCD3_aCD28_vs_aCD3_aCD27_aCD28_DEGs.csv")

unstim_vs_cd3_deps <- unstim_vs_cd3_proteins$gene_id
unstim_vs_cd3_degs <- unstim_vs_cd3_genes$geneName
```

#zelfde naamgeving in de lijten (met hoofdletters en trimm etcc)

```{r}
unstim_vs_cd3_deps <- toupper(trimws(unstim_vs_cd3_deps))
unstim_vs_cd3_degs <- toupper(trimws(unstim_vs_cd3_degs))

```

make sets 

```{r}
dep_set <- unique(unstim_vs_cd3_deps[!is.na(unstim_vs_cd3_deps)])
deg_set <- unique(unstim_vs_cd3_degs[!is.na(unstim_vs_cd3_degs)])
```

make venn 

```{r}
plot <- venn.diagram(
  x = list(DEGs = deg_set, DEPs = dep_set),
  category.names = c("DEGs", "DEPs"),
  filename = ("I:/Research/TCR/2.Lab Members/Eralin van Horssen/co_stim_project/3.unbiased_indirect_integration/results/venn/Venn aCD3_aCD28_vs_aCD3_aCD27_aCD28.png"),
  output = TRUE,
  fill = c("lightblue", "lightpink"),
  alpha = 0.6,
  cex = 1,
  height = 5000,
  width = 5000,
  margin = 0.1,
  scaled = FALSE
)

```

20. aCD3_aCD28 vs aCD3_aCD28_a4_1BB

#load the data 

```{r}
unstim_vs_cd3_proteins <- read.csv("I:/Research/TCR/2.Lab Members/Eralin van Horssen/co_stim_project/2.unbiased_proteomics/results/top_genes/aCD3_aCD28 - aCD3_aCD28_a4_1BB_top_Genes.csv")

unstim_vs_cd3_genes <- read.csv("I:/Research/TCR/2.Lab Members/Eralin van Horssen/co_stim_project/1.unbiased_rnaseq/results/2.DEG/4.top_genes/aCD3_aCD28_vs_aCD3_aCD28_a4_1BB_DEGs.csv")

unstim_vs_cd3_deps <- unstim_vs_cd3_proteins$gene_id
unstim_vs_cd3_degs <- unstim_vs_cd3_genes$geneName
```

#zelfde naamgeving in de lijten (met hoofdletters en trimm etcc)

```{r}
unstim_vs_cd3_deps <- toupper(trimws(unstim_vs_cd3_deps))
unstim_vs_cd3_degs <- toupper(trimws(unstim_vs_cd3_degs))

```

make sets 

```{r}
dep_set <- unique(unstim_vs_cd3_deps[!is.na(unstim_vs_cd3_deps)])
deg_set <- unique(unstim_vs_cd3_degs[!is.na(unstim_vs_cd3_degs)])
```

make venn 

```{r}
plot <- venn.diagram(
  x = list(DEGs = deg_set, DEPs = dep_set),
  category.names = c("DEGs", "DEPs"),
  filename = ("I:/Research/TCR/2.Lab Members/Eralin van Horssen/co_stim_project/3.unbiased_indirect_integration/results/venn/Venn aCD3_aCD28_vs_aCD3_aCD28_a4_1BB.png"),
  output = TRUE,
  fill = c("lightblue", "lightpink"),
  alpha = 0.6,
  cex = 1,
  height = 5000,
  width = 5000,
  margin = 0.1,
  scaled = FALSE
)

```
21. aCD3_aCD27_aCD28 vs aCD3_aCD28_a4_1BB

#load the data 

```{r}
unstim_vs_cd3_proteins <- read.csv("I:/Research/TCR/2.Lab Members/Eralin van Horssen/co_stim_project/2.unbiased_proteomics/results/top_genes/aCD3_aCD27_aCD28 - aCD3_aCD28_a4_1BB_top_Genes.csv")

unstim_vs_cd3_genes <- read.csv("I:/Research/TCR/2.Lab Members/Eralin van Horssen/co_stim_project/1.unbiased_rnaseq/results/2.DEG/4.top_genes/aCD3_aCD27_aCD28_vs_aCD3_aCD28_a4_1BB_DEGs.csv")

unstim_vs_cd3_deps <- unstim_vs_cd3_proteins$gene_id
unstim_vs_cd3_degs <- unstim_vs_cd3_genes$geneName
```

#zelfde naamgeving in de lijten (met hoofdletters en trimm etcc)

```{r}
unstim_vs_cd3_deps <- toupper(trimws(unstim_vs_cd3_deps))
unstim_vs_cd3_degs <- toupper(trimws(unstim_vs_cd3_degs))

```

make sets 

```{r}
dep_set <- unique(unstim_vs_cd3_deps[!is.na(unstim_vs_cd3_deps)])
deg_set <- unique(unstim_vs_cd3_degs[!is.na(unstim_vs_cd3_degs)])
```

make venn 

```{r}
plot <- venn.diagram(
  x = list(DEGs = deg_set, DEPs = dep_set),
  category.names = c("DEGs", "DEPs"),
  filename = ("I:/Research/TCR/2.Lab Members/Eralin van Horssen/co_stim_project/3.unbiased_indirect_integration/results/venn/Venn aCD3_aCD27_aCD28_vs_aCD3_aCD28_a4_1BB.png"),
  output = TRUE,
  fill = c("lightblue", "lightpink"),
  alpha = 0.6,
  cex = 1,
  height = 5000,
  width = 5000,
  margin = 0.1,
  scaled = FALSE
)

```






