---
title: "Downstream analysis"
output: html_notebook
---

I already made some codes for downastream analsysis (once we have the right fit of the data, for example I used the logged/raw one). 

#MA plot

For the ma plots, we made a output dir to save our images in. After that we looped trough every comparison in our result list. We get the results out of the result list. We make a vulcano plot with our logFC vs average expression. than we print and save the plots.

```{r}
output_directory <- "I:/Research/TCR/2.Lab Members/Eralin van Horssen/co_stim_project/2.unbiased_proteomics/results/ma_plot/"


if (!dir.exists(output_directory)) {
  dir.create(output_directory, recursive = TRUE)
}


for (contrast_name in names(results_list_log)) {
  result <- results_list_log[[contrast_name]]
 
  if (nrow(result) > 0) {
    p <- ggplot(result, aes(x = AveExpr, y = logFC)) +
      geom_point(aes(color = P.Value < 0.05), size = 1) +
      scale_color_manual(values = c("lightblue", "red")) +
      labs(title = paste("MA-Plot:", contrast_name),
           x = "Average Expression (AveExpr)",
           y = "Log2 Fold Change (logFC)") +
      theme_minimal() +
      theme(legend.position = "none")
   
    print(p)
   
    output_filename <- paste0(output_directory, contrast_name, "_ma_plot.png")
    ggsave(output_filename, plot = p, width = 8, height = 6)
  }
}

```


#vulcano plot

For the vulcano plots, we made a output dir to save our images in. After that we looped trough every comparison in our result list. We get the results out of the result list. We make a vulcano plot with our logFC vs -log10(P.Value). than we print and save the plots. 

## need to add the Gene names ##

```{r}
output_directory <- "I:/Research/TCR/2.Lab Members/Eralin van Horssen/co_stim_project/2.unbiased_proteomics/results/vul_plot/"

if (!dir.exists(output_directory)) {
  dir.create(output_directory, recursive = TRUE)
}


for (contrast_name in names(results_list_log)) {
  result <- results_list_log[[contrast_name]]
  if (nrow(result) > 0) {
    p <- ggplot(result, aes(x = logFC, y = -log10(P.Value))) +
      geom_point(aes(color = P.Value < 0.05 & abs(logFC) > 1), size = 2) +  
      scale_color_manual(values = c("lightblue", "red")) +
      geom_text_repel(data = subset(result, P.Value < 0.05 & abs(logFC) > 0.5),
                      aes(label = gene_id),
                      max.overlaps = 10,
                      size = 3) +
      labs(title = paste("Volcano Plot:", contrast_name),
           x = "Log2 Fold Change (logFC)",
           y = "-log10(P Value)") +
      theme_bw() +
      theme(legend.position = "none")
    
    print(p)
    
    #output_filename <- paste0(output_directory, contrast_name, "_volcano_plot_FC0.5.png")
    #ggsave(output_filename, plot = p, width = 8, height = 6)
  }
 
}

```


#full list top Genes

```{r}
top_Genes_list_full <- list()

select_top_Genes <- function(res, comparison) {
  # Vervang NA's in de padj kolom door 1, zodat deze Genen onderaan de selectie komen.
  res$P.Value[is.na(res$P.Value)] <- 1
 
  # Zet de resultaten om naar een data.frame en selecteer de topGenen gebaseerd op filtercriteria
  res_df <- as.data.frame(res)
  filtered_res <- res_df[res_df$P.Value < 0.05 & abs(res_df$logFC) > 0.5, ]
 
  # Controleer of de vergelijking significante Genen heeft
  if (nrow(filtered_res) == 0) {
    cat("Geen significante Genen gevonden voor", comparison, "\n")
    return(NULL)
  } else {
    cat("Top Genen voor", comparison, ":\n")
    return(data.frame(Comparison = comparison, Gene = filtered_res$gene_id, ProteinID = filtered_res$protein))
  }
}

selected_comparisons <- c("aCD3_aCD28 - aCD3", "aCD3_aCD28_a4_1BB - aCD3", "aCD3_aCD27 - aCD3", "aCD3_aCD27_aCD28 - aCD3", "aCD3_a4_1BB - aCD3")
print(names(results_list_log))

# Loop door elke vergelijking in de results_list
for (comparison in selected_comparisons) {
  res_top_Genes <- results_list_log[[comparison]]
  top_Genes <- select_top_Genes(res_top_Genes, comparison)
 
  if (!is.null(top_Genes)) {
    top_Genes_list_full[[comparison]] <- top_Genes
  }
}

# Sla de volledige lijst op en controleer
if (length(top_Genes_list_full) > 0) {
  full_list <- do.call(rbind, top_Genes_list_full)
  write.csv(full_list, file = "I:/Research/TCR/2.Lab Members/Eralin van Horssen/co_stim_project/2.unbiased_proteomics/results/top_Genes/full_list_top_Genes_FC05_costim.csv", row.names = FALSE)
} else {
  cat("De lijst is leeg")
}

# Maak een lijst met unieke Genen en sla deze op
if (exists("full_list")) {
  unique_full_list <- full_list[!duplicated(full_list$Gene), ]
  write.csv(unique_full_list, file = "I:/Research/TCR/2.Lab Members/Eralin van Horssen/co_stim_project/2.unbiased_proteomics/results/top_Genes/unique_full_list_top_GenesFC05_costim.csv", row.names = FALSE)
} else {
  cat("Geen data om unieke Genenlijst te maken")
}

```

#full list as different dataframe with values 


```{r}
# Making the full DEGs list start with an empty list
top_Genes_list_full <- list()

# Aangepaste functie om de top Genen te selecteren inclusief relevante kolommen
select_top_Genes <- function(res, comparison) {
  # Vervang NAs door 1 zodat deze aan de onderkant van de lijst staan
  res$P.Value[is.na(res$P.value)] <- 1
  
  # Converteer res naar een dataframe en filter op significante waarden
  res_df <- as.data.frame(res)
  filtered_res <- res_df[res_df$P.Value < 0.05 & abs(res_df$logFC) > 0.5, ]
  
  # Controleer of er significante Genen zijn
  if (nrow(filtered_res) == 0) {
    cat("no Genes found for", comparison, "\n")
    return(NULL)
  } else {
    cat("top Genes for", comparison, ":\n")
    
    # Voeg de vergelijking naam toe aan de gefilterde resultaten
    filtered_res$Comparison <- comparison
 
    # Verplaats de kolommen zodat Comparison en Gene eerst komen
    filtered_res <- filtered_res %>% select(Comparison, everything())
    
    return(filtered_res)
  }
}






# Loop voor elke vergelijking en aparte dataframes opslaan
for (comparison in names(results_list_log)) {
  res_top_Genes <- results_list_log[[comparison]]
  top_Genes <- select_top_Genes(res_top_Genes, comparison)
  
  if (!is.null(top_Genes)) {
   
    # Sla elke dataframe op in een aparte CSV-bestand
    output_path <- paste0("I:/Research/TCR/2.Lab Members/Eralin van Horssen/co_stim_project/2.unbiased_proteomics/results/top_Genes/", comparison, "_top_Genes_FC0.5.csv")
    write.csv(top_Genes, file = output_path, row.names = FALSE)
    
    # Bewaar ook elke dataframe in de lijst (optioneel, als je ze in de R sessie nodig hebt)
    top_Genes_list_full[[comparison]] <- top_Genes
  }
}

# Controleer de volledige lijst (indien nodig)
if (length(top_Genes_list_full) == 0) {
  cat("Geen Genen gevonden voor enige vergelijking.")
}

```


# vul top 3 Genes

```{r}
top_Genes_list_full <- list()

# Functie om de top 3 genen te selecteren
select_top_Genes <- function(res, comparison) {
  # Vervang NA's in de P.Value kolom door 1, zodat deze genen onderaan de selectie komen
  res$P.Value[is.na(res$P.Value)] <- 1
 
  # Zet de resultaten om naar een data.frame en filter op P.Value en logFC
  res_df <- as.data.frame(res)
  filtered_res <- res_df[res_df$P.Value < 0.05 & abs(res_df$logFC) > 1, ]
 
  # Sorteer op P.Value en selecteer maximaal 3 genen
  filtered_res <- filtered_res[order(filtered_res$P.Value), ]
  top_genes <- head(filtered_res, 3)
 
  # Controleer of er genen zijn gevonden
  if (nrow(top_genes) == 0) {
    cat("Geen significante genen gevonden voor", comparison, "\n")
    return(NULL)
  } else {
    cat("genes")
    }
    return(data.frame(Comparison = comparison, Gene = top_genes$gene_id, ProteinID = top_genes$protein))
}


# Loop door elke vergelijking in de results_list
for (comparison in names(results_list_log)) {
  res_top_Genes <- results_list_log[[comparison]]
  top_Genes <- select_top_Genes(res_top_Genes, comparison)
 
  if (!is.null(top_Genes)) {
    top_Genes_list_full[[comparison]] <- top_Genes
  }
}

# Sla de volledige lijst op en controleer
if (length(top_Genes_list_full) > 0) {
  full_list <- do.call(rbind, top_Genes_list_full)
  write.csv(full_list, file = "I:/Research/TCR/2.Lab Members/Eralin van Horssen/co_stim_project/2.unbiased_proteomics/results/top_Genes/vul_top_3_genes.csv", row.names = FALSE)
} else {
  cat("De lijst is leeg\n")
}

# Maak een lijst met unieke genen en sla deze op
if (exists("full_list")) {
  unique_full_list <- full_list[!duplicated(full_list$Gene), ]
  write.csv(unique_full_list, file = "I:/Research/TCR/2.Lab Members/Eralin van Horssen/co_stim_project/2.unbiased_proteomics/results/top_Genes/unique_vul_top_3_genes.csv", row.names = FALSE)
} else {
  cat("Geen data om unieke genenlijst te maken\n")
}

```


# ma top Genes

```{r}
top_Genes_list_full <- list()

# Functie om de top 3 genen te selecteren
select_top_Genes <- function(res, comparison) {
  # Sorteer de resultaten op absolute logFC in aflopende volgorde
  res_ma <- res[order(abs(res$logFC), decreasing = TRUE), ]
 
  # Selecteer de top 3 genen (rownames)
  top_3_genes_ma <- head(rownames(res_ma), 3)
  p
 
  # Controleer of er genen zijn gevonden
  if (length(top_3_genes_ma) == 0) {
    cat("Geen significante genen gevonden voor", comparison, "\n")
    print(length(top_3_genes_ma))
    return(NULL)
  }
 
  # Creëer een data.frame met de top 3 genen
  return(data.frame(
    Comparison = comparison,
    Gene_num = top_3_genes_ma,
    Gene = res_ma[top_3_genes_ma, "gene_id"],
    ProteinID = res_ma[top_3_genes_ma, "protein"],
    stringsAsFactors = FALSE
  ))
}

# Loop door elke vergelijking in de results_list
for (comparison in names(results_list_log)) {
  res_top_Genes <- results_list_log[[comparison]]
  top_Genes <- select_top_Genes(res_top_Genes, comparison)
 
  if (!is.null(top_Genes)) {
    top_Genes_list_full[[comparison]] <- top_Genes
  }
}

# Combineer de resultaten in één data.frame
if (length(top_Genes_list_full) > 0) {
  full_list <- do.call(rbind, top_Genes_list_full)
  write.csv(full_list, file = "I:/Research/TCR/2.Lab Members/Eralin van Horssen/co_stim_project/2.unbiased_proteomics/results/top_Genes/ma_top_3_genes.csv", row.names = FALSE)
} else {
  cat("De lijst is leeg\n")
}

# Maak een lijst met unieke genen en sla deze op
if (exists("full_list")) {
  unique_full_list <- full_list[!duplicated(full_list$Gene), ]
  write.csv(unique_full_list, file = "I:/Research/TCR/2.Lab Members/Eralin van Horssen/co_stim_project/2.unbiased_proteomics/results/top_Genes/unique_ma_top_3_genes.csv", row.names = FALSE)
} else {
  cat("Geen data om unieke genenlijst te maken\n")
}

```


# comparison ma and vul 


```{r}
unique_genes_vul <- read.csv("I:/Research/TCR/2.Lab Members/Eralin van Horssen/co_stim_project/2.unbiased_proteomics/results/top_genes/unique_vul_top_3_genes.csv")
unique_genes_ma <- read.csv("I:/Research/TCR/2.Lab Members/Eralin van Horssen/co_stim_project/2.unbiased_proteomics/results/top_genes/unique_ma_top_3_genes.csv")



overlapping_genes <- intersect(unique_genes_vul$Gene, unique_genes_ma$Gene)
overlapping_genes
  
#genes only in vulcano
only_vulcano <- setdiff(unique_genes_vul$Gene, unique_genes_ma$Gene)
only_vulcano

#genes only in ma 
only_ma <- setdiff(unique_genes_ma$Gene, unique_genes_vul$Gene)
only_ma

cat("amount overlapping genes: ", length(overlapping_genes), "\n")
cat("amount overlapping genes: ", length(only_vulcano), "\n")
cat("amount overlapping genes: ", length(only_ma), "\n")
  

```



# counts per Gene

```{r}

# Functie om abundances toe te voegen aan unieke genen
add_abundances_to_unique_Genes <- function(unique_Genes, abundance_data) {
  # Controleer of abundance_data een matrix is en zet deze om naar een tibble
  if (is.matrix(abundance_data)) {
    abundance_data <- as.data.frame(abundance_data) %>%
      rownames_to_column(var = "ProteinID")
  }
 
  # Controleer of de kolom "ProteinID" aanwezig is
  if (!"ProteinID" %in% colnames(abundance_data)) {
    stop("Kolom 'ProteinID' ontbreekt in abundance_data.")
  }
 
  # Join uitvoeren
  final_result <- unique_Genes %>%
    left_join(abundance_data, by = "ProteinID")
  
  final_def <- final_result[!duplicated(final_result$Gene), ]
 
  return(final_def)
}

# Inladen van de unieke genenlijst
unique_Genes <- read_csv(
  "I:/Research/TCR/2.Lab Members/Eralin van Horssen/co_stim_project/2.unbiased_proteomics/results/top_Genes/vul_top_3_genes.csv"
)

# Voeg abundances toe aan unieke genenlijst
unique_Genes_with_abundances <- add_abundances_to_unique_Genes(unique_Genes, protein_data_logged)

# Sla het resultaat op
write_csv(
  unique_Genes_with_abundances,
  "I:/Research/TCR/2.Lab Members/Eralin van Horssen/co_stim_project/2.unbiased_proteomics/results/top_Genes/unique_Genes_with_abundances.csv"
)

# Data transformeren naar long-formaat
unique_Genes_with_abundances_long <- unique_Genes_with_abundances %>%
  pivot_longer(
    cols = -c(Comparison, Gene, ProteinID),
    names_to = "Condition",
    values_to = "Abundance"
  ) %>%
  mutate(Condition = sub("^[0-9]+\\.[0-9]+\\.", "", Condition))

# Controleer de structuur van de getransformeerde data
head(unique_Genes_with_abundances_long)

# Directory voor de plots
output_directory <- "I:/Research/TCR/2.Lab Members/Eralin van Horssen/co_stim_project/2.unbiased_proteomics/results/counts_per_Gene/"

if (!dir.exists(output_directory)) {
  dir.create(output_directory, recursive = TRUE)
}


custom_colors <- c(
  "unstimulated" = "blue",
  "aCD3" = "#000000",
  "aCD3.aCD27" = "#00A651",
  "aCD3.a4_1BB" = "orange",
  "aCD3.aCD28" = "#0072BC",
  "aCD3.aCD27.aCD28" = "#8A2BE2",
  "aCD3.aCD28.a4_1BB" = "#ED1C24"
)

condition_order <- c("unstimulated", "aCD3", "aCD3.aCD27", "aCD3.a4_1BB",
                                "aCD3.aCD28", "aCD3.aCD27.aCD28", "aCD3.aCD28.a4_1BB")


unique_Genes_with_abundances_long <- unique_Genes_with_abundances_long %>%
  mutate(Condition = factor(Condition, levels = condition_order))


# Maak plots voor elke unieke gene
unique_Genes_with_abundances_long %>%
  group_split(Gene) %>%
  walk(function(Gene_data) {
    Gene <- Gene_data$Gene[1]  # Neem de eerste waarde van de kolom Gene
   
    plot_abundance <- ggplot(Gene_data, aes(x = Condition, y = Abundance)) +
      geom_jitter(width = 0.1, aes(color = Condition), size = 2) +
      geom_boxplot(alpha = 0.2) +
      scale_color_manual(values = custom_colors) + 
      ggtitle(paste("Protein: ", Gene)) +
      theme_bw() +
      theme(
        axis.text.x = element_text(size = 10, angle = 45, hjust = 1)
      )
   
    ggsave(
      filename = file.path(output_directory, paste0(Gene, "_abundancePlot.png")),
      plot = plot_abundance,
      width = 8,
      height = 6
    )
  })

cat("Abundance plots succesvol gegenereerd voor alle unieke genen.\n")

```


#heatmap unique Genes

```{r}

# select data 
gene <- unique_genes_vul$Gene

protein_gene <- read.xlsx("I:/Research/TCR/2.Lab Members/Eralin van Horssen/co_stim_project/2.unbiased_proteomics/data/P1491 - Scaled Abundances (simplified).xlsx", sheet = 1)

rownames(protein_gene) <- protein_gene$UniProt.Accession

protein_gene <- protein_gene %>%
  select(-c(1:2, 4:30))

protein_gene <- protein_gene %>% rownames_to_column(var = "Protein")

protein_log_gene <- as.data.frame(protein_data_logged)
protein_log_gene <- protein_log_gene %>% rownames_to_column(var = "Protein")

protein_log_gene_done <- merge(protein_log_gene, protein_gene, by = "Protein")
rownames(protein_log_gene_done) <- protein_log_gene_done$Protein


selected_data <- protein_log_gene_done %>%
  filter(protein_log_gene_done$Gene.Symbol %in% gene)

rownames(selected_data) <- selected_data$Gene.Symbol

selected_data <- selected_data %>%
  select(-c(1, 23))

#name col 

colnames(selected_data) <- protein_metadata$Stimulation.condition[match(colnames(selected_data), protein_metadata$row_data)]

#z-score 
library(pheatmap)

z_score_data <- t(scale(t(selected_data)))



pheatmap(z_score_data, 
         cluster_rows = TRUE,
         cluster_cols = TRUE,
         fontsize_row = 6,
         fontsize_col = 8,
         main = "heatmap z-score - clustered",
         color = colorRampPalette(c("blue", "white", "red"))(100))

pheatmap(z_score_data, 
         cluster_rows = FALSE,
         cluster_cols = FALSE,
         fontsize_row = 6,
         fontsize_col = 8,
         main = "heatmap z-score - non clustered",
         color = colorRampPalette(c("blue", "white", "red"))(100))


#scaled+log

pheatmap(selected_data, 
         cluster_rows = FALSE,
         cluster_cols = FALSE,
         fontsize_row = 6,
         fontsize_col = 8,
         main = "heatmap log + scaled - non clustered",
         color = colorRampPalette(c("blue", "white", "red"))(100))


pheatmap(selected_data, 
         cluster_rows = TRUE,
         cluster_cols = TRUE,
          fontsize_row = 6,
         fontsize_col = 8,
         main = "heatmap log + scaled - clustered",
         color = colorRampPalette(c("blue", "white", "red"))(100))


pheatmap(selected_data,
         scale = "row",
         clustering_distance_rows = "euclidean",
         clustering_distance_cols = "euclidean",
         cluster_rows = FALSE,
         cluster_cols = FALSE,
         fontsize_row = 6,
         fontsize_col = 8,
         main = "heatmap log + scaled - non clustered - euc",
         color = colorRampPalette(c("blue", "white", "red"))(100))


pheatmap(selected_data,
         scale = "row",
         clustering_distance_rows = "euclidean",
         clustering_distance_cols = "euclidean",
         cluster_rows = TRUE,
         cluster_cols = TRUE,
          fontsize_row = 6,
         fontsize_col = 8,
         main = "heatmap log + scaled - clustered - euc",
         color = colorRampPalette(c("blue", "white", "red"))(100))

```


#heatmap condxcond using euclidean distance

```{r}
cond_distance <- dist(t(protein_data_logged),method = "euclidean")

distance_matrix <- as.matrix(cond_distance)

rownames(distance_matrix) <- protein_metadata$Stimulation.condition
colnames(distance_matrix) <- protein_metadata$Stimulation.condition


pheatmap(distance_matrix,
         cluster_rows = TRUE,
         cluster_cols = TRUE,
         fontsize_row = 6,
         fontsize_col = 8,
         main = "condxcond - clustered - euc",
         color = colorRampPalette(c("blue", "white", "red"))(100))


pheatmap(distance_matrix,
         cluster_rows = FALSE,
         cluster_cols = FALSE,
         fontsize_row = 6,
         fontsize_col = 8,
         main = "condxcond - non-clustered - euc",
         color = colorRampPalette(c("blue", "white", "red"))(100))

```


#heatmap comp x unique x l2fc 


```{r}
logfoldchange_matrix <- matrix(NA, nrow = length(unique_genes_vul$Gene), ncol = length(results_list_log))

rownames(logfoldchange_matrix) <- unique_genes_vul$ProteinID
colnames(logfoldchange_matrix) <- names(results_list_log)

for (i in seq_along(results_list_log)) { 
  comparison <-results_list_log[[i]]
  for (gene in unique_genes_vul$ProteinID) { 
    if (gene %in% comparison$protein){
      log2fc_value <- comparison[comparison$protein == gene, "logFC"]
      logfoldchange_matrix[gene, i] <- log2fc_value
    }
  }
}

# to do: insert check 

logfoldchange_matrix_transposed <- t(logfoldchange_matrix)

pheatmap(logfoldchange_matrix_transposed,
         cluster_rows = FALSE,
         cluster_cols = FALSE,
         fontsize_row = 6,
         fontsize_col = 8,
         main = "comp x l2fc - non-clustered ",
         color = colorRampPalette(c("blue", "white", "red"))(100))


pheatmap(logfoldchange_matrix_transposed,
         cluster_rows = TRUE,
         cluster_cols = TRUE,
         fontsize_row = 6,
         fontsize_col = 8,
         main = "comp x l2fc - clustered ",
         color = colorRampPalette(c("blue", "white", "red"))(100))


```

